【裁判字號】    95,上易,1797
【裁判日期】    951020
【裁判案由】    竊盜
【裁判全文】
臺灣高等法院刑事判決                95年度上易字第1797號
上  訴  人
即  被  告  甲○○
上列上訴人因竊盜案件，不服臺灣板橋地方法院九十五年度易字
第八二八號，中華民國九十五年六月二十二日第一審判決（起訴
案號：臺灣板橋地方法院檢察署九十五年度偵字第八三三０號）
，提起上訴，本院判決如下：
    主  文
上訴駁回。
   事實及理由
一、本案經本院審理結果，認第一審以上訴人即被告甲○○犯刑
    法第三百二十一條第一項第二款之踰越牆垣、毀越安全設備
    竊盜之罪，判處有期徒刑十月，認事用法及量刑均無不當，
    應予維持，並引用第一審判決書記載之事實、證據及理由（
    如附件）。
二、被告上訴意旨：其雖有竊盜但原審量刑太重云云。然查原審
    係審酌被告年輕力壯，不思依合法途徑取得財物，竟貪圖一
    己之私利而為本案犯行之犯罪動機、手段、所造成之損害及
    其素行不佳、犯罪後之態度等一切情狀，諭知量處有期徒刑
    十月。是原審之認事用法，洵屬允當。被告上訴指摘原審量
    刑過重，為無理由，應予駁回。
據上論斷，應依刑事訴訟法第三百七十三條、第三百六十八條，
判決如主文。
本案經檢察官羅榮乾到庭執行職務。
中    華    民    國    95    年   10     月   20    日
                  刑事第十九庭  審判長法  官  宋  祺
                                      法  官  蔡明宏
                                      法  官  陳憲裕
以上正本證明與原本無異。
不得上訴。
                                      書記官  劉育妃
中    華    民    國    95    年   10     月   24    日
附件：
臺灣板橋地方法院刑事判決              95年度易字第828 號
公  訴  人  臺灣板橋地方法院檢察署檢察官
被      告  甲○○  男27歲（民國○○年○月○○日生）
                    身分證統一編號：Ｚ000000000號
                    住台北縣三重市○○街64巷22號2樓
                    （現於臺灣新店戒治所強制戒治中）
上列被告因竊盜案件，由檢察官提起公訴（95年度偵字第8330號
），經本院合議庭裁定由受命法官獨任進行簡式審判程序，判決
如下：
    主  文
甲○○共同踰越牆垣、毀越安全設備竊盜，處有期徒刑拾月。
    事  實
一、甲○○曾因違反懲治盜匪條例案件，於民國（下同）84年2
    月8 日，經本院以83年度少訴字第114 號刑事判決判處有期
    徒刑3 年，緩刑5 年確定，嗣經撤銷緩刑，刑期起算日期為
    85年10月7 日，指揮書原載執行完畢日期為88年5 月25日，
    87年1 月27日假釋，惟嗣經撤銷假釋，應執行殘刑1 年3 月
    6 日；又因搶奪案件，於85年4 月15日，經本院以85年度少
    訴字第31號刑事判決判處有期徒刑7 月，85年5 月6 日判決
    確定（羈押折抵刑期）；又因搶奪等案件，於88年6 月28日
    ，經本院以87年度少訴字第64號刑事判決判處有期徒刑4 年
    （搶奪罪名）、4 月（竊盜罪名）、1 年（妨害公務罪名）
    ，應執行有期徒刑5 年，88年9 月30日判決確定；又因搶奪
    案件，於89年3 月30日，經本院以88年度少連訴字第99號刑
    事判決判處有期徒刑1 年10月，89年5 月5 日判決確定；上
    開二罪刑，於89年5 月23日，經本院以89年度聲字第1249號
    裁定應執行有期徒刑6 年確定，與前開應執行之殘刑（1 年
    3 月6 日）合併執行，刑期起算日期為89年12月30日，指揮
    書原載執行完畢日期為94年12月26日，縮刑期滿日期為94年
    9 月27日，於92年10月24日假釋，嗣經撤銷假釋，應執行殘
    刑1 年11月3 日；又因違反毒品危害防制條例案件，於94年
    2 月4 日，經本院以94年度簡字第564 號刑事簡易判決判處
    拘役55日〈94年3 月21日判決確定〉，與前開應執行之殘刑
    合併執行，刑期起算日期為94年12月29日，指揮書執行完畢
    日期為97年1 月25日〈自95年2 月27日至96年2 月26日執行
    強制戒治〉（以上罪刑均不致使本案犯行構成累犯）。詎其
    猶不知心生警惕，竟與真實姓名、年籍不詳，綽號「阿忠」
    之成年男子共同基於意圖為自己不法之所有之犯意聯絡，於
    94年6 月14日6 時45分許，踰越新泰國民小學（位於臺北縣
    新莊市○○○路91號）之圍牆，並毀壞踰越辦公室之窗戶，
    而徒手竊取該校所有之液晶螢幕4 臺、數位相機2 臺得手。
    嗣警方於該校學務處之桌子抽屜內採集指紋，經內政部警政
    署刑事警察局為鑑驗，鑑驗結果與該局檔存甲○○指紋卡之
    左拇指指紋相符而偵悉上情。
二、案經臺北縣政府警察局移送臺灣板橋地方法院檢察署檢察官
    偵查起訴。
    理  由
一、按依刑事訴訟法第284 條之1 之規定，除簡式審判程序及簡
    易程序案件外，第一審應行合議審判，復依同法第273 條之
    1 第1 項之規定，除被告所犯為死刑、無期徒刑、最輕本刑
    為三年以上有期徒刑之罪或高等法院管轄第一審案件者外，
    於第一次審判期日前之準備程序進行中，被告先就被訴事實
    為有罪之陳述時，審判長得告知被告簡式審判程序之旨，並
    聽取當事人、代理人、辯護人及輔佐人之意見後，裁定進行
    簡式審判程序。查被告甲○○所犯係死刑、無期徒刑、最輕
    本刑為三年以上有期徒刑以外之罪，其於準備程序中就被訴
    事實為有罪之陳述，經法官告知簡式審判程序之旨，並聽取
    公訴人、被告之意見後，業經本院合議庭依上開規定裁定由
    受命法官獨任進行簡式審判程序，合先敘明。
二、訊據被告甲○○坦承上開犯罪事實，核與新泰國民小學總務
    主任乙○○於警詢中所指述之情節相符，而警方於新泰國民
    小學學務處之桌子抽屜內所採集指紋，嗣經內政部警政署刑
    事警察局為鑑驗，鑑驗結果與該局檔存甲○○指紋卡之左拇
    指指紋相符一節，亦有該局94年8 月3 日刑紋字第09401162
    07號鑑驗書1 份（見臺灣板橋地方法院檢察署95年度偵字第
    8330號卷第7 頁至第11頁）附卷足憑。從而，本案事證已臻
    明確，被告犯行洵堪認定，自應依法論科。
三、核被告甲○○所為，係犯刑法第321 條第1 項第2 款之踰越
    牆垣、毀越安全設備竊盜罪。被告所為本案犯行，核與綽號
    「阿忠」之人（真實姓名、年籍不詳之成年男子）有犯意聯
    絡及行為分擔，應論以共同正犯。爰審酌被告年輕力壯，不
    思依合法途徑取得財物，竟貪圖一己之私利而為本案犯行之
    犯罪動機、手段、所造成之損害及其素行不佳、犯罪後之態
    度等一切情狀，量處如主文所示之刑，以資懲儆。
據上論斷，應依刑事訴訟法第273 條之1 第1 項、第299 條第1
項前段，刑法第28條、第321 條第1 項第2 款，判決如主文。
本案經檢察官蘇揚旭到庭執行職務。
中    華    民    國    95    年    6     月    22    日
                  刑事第十六庭  法  官  陳鴻清
以上正本證明與原本無異。
如不服本判決，應於判決送達後10日內，向本院提出上訴狀。
                                書記官  林蔚然
中    華    民    國    95    年    6     月    22    日
附錄本案論罪科刑法條全文：
刑法第321 條：
犯竊盜罪而有左列情形之一者，處六月以上、五年以下有期徒刑
：
一  於夜間侵入住宅或有人居住之建築物、船艦或隱匿其內而犯
    之者。
二  毀越門扇、牆垣或其他安全設備而犯之者。
三  攜帶兇器而犯之者。
四  結夥三人以上而犯之者。
五  乘火災、水災或其他災害之際而犯之者。
六  在車站或埠頭而犯之者。
前項之未遂犯罰之。


司法院資訊處製作；財團法人民間司法改革基金會備份。
